<!DOCTYPE html PUBLIC "-//W3C//DTD XHTML 1.0 Transitional//EN" "http://www.w3.org/TR/xhtml1/DTD/xhtml1-transitional.dtd">
<html xmlns="http://www.w3.org/1999/xhtml">
<head>
	<meta http-equiv="Content-Type" content="text/html; charset=iso-8859-1" />
	<title>Ymmärrä suomea</title>
	<style type="text/css" media="all">@import "css/styles.css";</style>
	<script type="text/javascript" src="swfobject.js"></script>
</head>
<body class="font-medium">
	<div id="main-wrapper">
		<div id="topbar"></div>
		<div id="main-menu">
			<table cellspacing="0" cellpadding="0" border="0" class="add-links"><tr>
				<td class="item"><img class="raquo" src="i/raquo.gif" alt="" height="7" width="4" /><a href="/ymmarra/index.php?moduli=sanakirja">Sanakirja</a></td>
				<td class="item"><img class="raquo" src="i/raquo.gif" alt="" height="7" width="4" /><a href="/ymmarra/index.php?moduli=verbit">Verbiluettelo</a></td>
				<td class="item"><img class="raquo" src="i/raquo.gif" alt="" height="7" width="4" /><a href="/ymmarra/index.php?moduli=kielioppi">Kielioppi</a></td>
			</tr></table>
			<table cellspacing="0" cellpadding="0" border="0"><tr>
				<td class="item"><img class="raquo" src="i/raquo.gif" alt="" height="7" width="4" /><a href="/ymmarra/index.php">Etusivu</a></td>
				<td class="item"><img class="raquo" src="i/raquo.gif" alt="" height="7" width="4" /><a href="/ymmarra/index.php?moduli=tekstit">Lukutekstit</a></td>
			</tr></table>
		</div>
		<div id="content">
			<table cellspacing="0" cellpadding="0" border="0" id="content-wrapper"><tr>
				<td>
					<div id="left-menu">
												<div class="header-verb"><span>Verbit</span></div>
						<div class="menu">
								<div class="init"><a href="/ymmarra/index.php?moduli=verbit&kirjain=a">A</a></div>
								<div class="init"><a href="/ymmarra/index.php?moduli=verbit&kirjain=e">E</a></div>
								<div class="init"><a href="/ymmarra/index.php?moduli=verbit&kirjain=h">H</a></div>
								<div class="init"><a href="/ymmarra/index.php?moduli=verbit&kirjain=i">I</a></div>
								<div class="init"><a href="/ymmarra/index.php?moduli=verbit&kirjain=j">J</a></div>
								<div class="init"><a href="/ymmarra/index.php?moduli=verbit&kirjain=k">K</a></div>
								<div class="init"><a href="/ymmarra/index.php?moduli=verbit&kirjain=l">L</a></div>
								<div class="init"><a href="/ymmarra/index.php?moduli=verbit&kirjain=m">M</a></div>
								<div class="init"><a href="/ymmarra/index.php?moduli=verbit&kirjain=n">N</a></div>
								<div class="init"><a href="/ymmarra/index.php?moduli=verbit&kirjain=o">O</a></div>
								<div class="init"><a href="/ymmarra/index.php?moduli=verbit&kirjain=p">P</a></div>
								<div class="init"><a href="/ymmarra/index.php?moduli=verbit&kirjain=r">R</a></div>
								<div class="init"><a href="/ymmarra/index.php?moduli=verbit&kirjain=s">S</a></div>
								<div class="init"><a href="/ymmarra/index.php?moduli=verbit&kirjain=t">T</a></div>
								<div class="init"><a href="/ymmarra/index.php?moduli=verbit&kirjain=u">U</a></div>
								<div class="init"><a href="/ymmarra/index.php?moduli=verbit&kirjain=v">V</a></div>
								<div class="init"><a href="/ymmarra/index.php?moduli=verbit&kirjain=y">Y</a></div>
								<div class="init"><a href="/ymmarra/index.php?moduli=verbit&kirjain=Ä">Ä</a></div>
						</div>					</div>
				</td>
				<td>
					<div id="main-content">
						<div id="path">
							<a href=".">Etusivu</a> &gt; <a href="/ymmarra/index.php?moduli=verbit&kirjain=T">T</a>						</div>
													<h1>TARKKAILLA</h1>
						<table cellspacing="0" cellpadding="0" border="0">
							<tr>
								<td colspan="2" style="padding-bottom:10px;"><strong>Aktiivin indikatiivi</strong></td>
							</tr>
							<tr>
								<td><pre>PREESENS                   
minä      tarkkailen       
sinä      tarkkailet       
hän       tarkkailee       
me        tarkkailemme     
te        tarkkailette     
he        tarkkailevat     

PASSIIVI
          tarkkaillaan     

IMPERFEKTI                 
         tarkkailin        
         tarkkailit        
         tarkkaili         
         tarkkailimme      
         tarkkailitte      
         tarkkailivat      

PASSIIVI
         tarkkailtiin      

PERFEKTI
olen     tarkkaillut       
olet     tarkkaillut       
on       tarkkaillut       
olemme   tarkkailleet      
olette   tarkkailleet      
ovat     tarkkailleet      

PASSIIVI
on       tarkkailtu        

PLUSKVAMPERFEKTI
olin     tarkkaillut       
olit     tarkkaillut       
oli      tarkkaillut       
olimme   tarkkailleet      
olitte   tarkkailleet      
olivat   tarkkailleet      

PASSIIVI
oli      tarkkailtu        
</pre></td>
								<td>&nbsp;&nbsp;&nbsp;</td>
								<td><pre>       KIELTOMUOTO
       en        tarkkaile
       et        tarkkaile
       ei        tarkkaile
       emme      tarkkaile
       ette      tarkkaile
       eivät     tarkkaile


       ei        tarkkailla

   
       en        tarkkaillut
       et        tarkkaillut
       ei        tarkkaillut
       emme      tarkkailleet
       ette      tarkkailleet
       eivät     tarkkailleet


       ei        tarkkailtu 


      en      ole tarkkaillut
      et      ole tarkkaillut
      ei      ole tarkkaillut
      emme    ole tarkkailleet
      ette    ole tarkkailleet
      eivät   ole tarkkailleet


      ei      ole tarkkailtu 


      en    ollut  tarkkaillut
      et    ollut  tarkkaillut
      ei    ollut  tarkkaillut
      emme  olleet tarkkailleet
      ette  olleet tarkkailleet
      eivät olleet tarkkailleet


      ei    ollut  tarkkailtu
</pre></td>
							</tr>
						</table>
						<table cellspacing="0" cellpadding="0" border="0">
							<tr>
								<td colspan="2" style="padding-bottom:10px;"><strong>Aktiivin konditionaali</strong></td>
							</tr>
							<tr>
								<td><pre>PREESENS 
minä     tarkkailisin      
sinä     tarkkailisit      
hän      tarkkailisi       
me       tarkkailisimme    
te       tarkkailisitte    
he       tarkkailisivat    

PASSIIVI
         tarkkailtaisiin   

PERFEKTI
olisin   tarkkaillut       
olisit   tarkkaillut       
olisi    tarkkaillut       
olisimme tarkkailleet      
olisitte tarkkailleet      
olisivat tarkkailleet      

PASSIIVI
olisi    tarkkailtu        
</pre></td>
								<td>&nbsp;&nbsp;&nbsp;</td>
								<td><pre> 
      en          tarkkailisi
      et          tarkkailisi
      ei          tarkkailisi
      emme        tarkkailisi
      ette        tarkkailisi
      eivät       tarkkailisi


      ei          tarkkailtaisi 


      en olisi    tarkkaillut
      et olisi    tarkkaillut
      ei olisi    tarkkaillut
      emme olisi  tarkkailleet
      ette olisi  tarkkailleet
      eivät olisi tarkkailleet


      ei olisi    tarkkailtu
</pre></td>
							</tr>
						</table>
						<table cellspacing="0" cellpadding="0" border="0">
							<tr>
								<td colspan="2" style="padding-bottom:10px;"><strong>Aktiivin potentiaali</strong></td>
							</tr>
							<tr>
								<td><pre>PREESENS
minä     tarkkaillen       
sinä     tarkkaillet       
hän      tarkkaillee       
me       tarkkaillemme     
te       tarkkaillette     
he       tarkkaillevat     

PASSIIVI
         tarkkailtaneen    

PERFEKTI
lienen   tarkkaillut       
lienet   tarkkaillut       
lienee   tarkkaillut       
lienemme tarkkailleet      
lienette tarkkailleet      
lienevät tarkkailleet      

PASSIIVI
lienee   tarkkailtu        
</pre></td>
								<td>&nbsp;&nbsp;&nbsp;</td>
								<td><pre> 
      en          tarkkaille
      et          tarkkaille
      ei          tarkkaille
      emme        tarkkaille
      ette        tarkkaille
      eivät       tarkkaille


      ei          tarkkailtane 


      en    liene tarkkaillut
      et    liene tarkkaillut
      ei    liene tarkkaillut
      emme  liene tarkkailleet
      ette  liene tarkkailleet
      eivät liene tarkkailleet


      ei    liene tarkkailtu
</pre></td>
							</tr>
						</table>
						<table cellspacing="0" cellpadding="0" border="0">
							<tr>
								<td colspan="2" style="padding-bottom:10px;"><strong>Aktiivin imperatiivi</strong></td>
							</tr>
							<tr>
								<td><pre>PREESENS

(sinä)   tarkkaile         
(hän)    tarkkailkoon      
(me)     tarkkailkaamme    
(te)     tarkkailkaa       
(he)     tarkkailkoot      

PASSIIVI
         tarkkailtakoon    

PERFEKTI

ole      tarkkaillut       
olkoon   tarkkaillut       
olkaamme tarkkailleet      
olkaa    tarkkailleet      
olkoot   tarkkailleet      

PASSIIVI

olkoon   tarkkailtu        
</pre></td>
								<td>&nbsp;&nbsp;&nbsp;</td>
								<td><pre> 

      älä         tarkkaile
      älköön      tarkkailko
      älkäämme    tarkkailko
      älkää       tarkkailko
      älkööt      tarkkailko


      älköön      tarkkailtako 



      älä ole       tarkkaillut
      älköön olko   tarkkaillut
      älkäämme olko tarkkailleet
      älkää olko    tarkkailleet
      älkööt olko   tarkkailleet



      älköön olko   tarkkailtu
</pre></td>
							</tr>
						</table>
						<table cellspacing="0" cellpadding="0" border="0">
							<tr>
								<td colspan="2" style="padding-bottom:10px;"><strong>Verbin nominaalimuodot</strong></td>
							</tr>
							<tr>
								<td><pre>I INFINITIIVI              

Lyhyempi muoto:            
         tarkkailla        

Pitempi muoto:             
         tarkkaillakseni   
         tarkkaillaksesi
         tarkkaillakseen
         tarkkaillaksemme
         tarkkaillaksenne
         tarkkaillakseen

III  INFINITIIVI           

inessiivi    tarkkailemassa 
elatiivi     tarkkailemasta 
illatiivi    tarkkailemaan 
adessiivi    tarkkailemalla
abessiivi    tarkkailematta 
instruktiivi tarkkaileman  
                           
Passiivi
instruktiivi tarkkailtaman 
                           
                           
</pre></td>
								<td>&nbsp;&nbsp;&nbsp;</td>
								<td><pre> II INFINITIIVI

 inessiivi    tarkkaillessa 
 instruktiivi tarkkaillen

 Passiivi
 inessiivi    tarkkailtaessa 






   IV INFINITIIVI

  nominatiivi  tarkkaileminen
  partitiivi   tarkkailemista
      

  I PARTISIIPPI 
   aktiivi      tarkkaileva
   passiivi     tarkkailtava 

   II PARTISIIPPI 
    aktiivi      tarkkaillut
    passiivi     tarkkailtu
</pre></td>
							</tr>
						</table>

					</div>
				</td>
			</tr></table>		</div>
		<div id="footer"><a href="http://www.oph.fi/"><img src="i/oph_logo_ymmarrasuomea.gif" width="157" height="35" alt="OPH" /></a></div>
	</div>
</body>
</html>
